【裁判字號】    89,易,2987
【裁判日期】    901120
【裁判案由】    違反區域計劃法等
【裁判全文】
臺灣高雄地方法院刑事判決                        八十九年度易字第二九八七號
    公  訴  人  臺灣高雄地方法院檢察署檢察官
    被      告  甲○○
    被      告  己○○
    右  二  人  葉天來
    選任辯護人
    被      告  戊○○
右列被告因違反區域計劃法等案件，經檢察官提起公訴（八十八年度偵字第二一０四
號），本院判決如左：
    主  文
甲○○、己○○、戊○○均無罪。
    理  由
一、公訴意旨略以：被告乙○○（到案後另行審理）意圖營利，於民國八十七年八月
    間委託被告丙○○（到後另行審理）出面承租山坡地，籌設建築廢棄物及棄土掩
    埋場，被告丙○○乃向知情之被告戊○○、己○○兄弟及甲○○，租得高雄縣鳥
    松鄉○○○段二二七號、二二八號及二二九號等三筆山坡地，取得土地後，被告
    乙○○未擬具水土保持計劃，亦未經申請核准，即擅行開挖上開三筆土地成一巨
    型漥地，並將開挖之土石淮置漥地四週，致生水土流失，為高雄縣鳥松鄉公所職
    員於八十七年十月廿二日取締，並開單處罰違反法設置廢棄物掩埋場之行為，復
    經高雄縣政府於八十七年十一月六日，函令於八十七年十二月二十日前回復原狀
    ，逾期迄未回復原狀，因認被告甲○○、己○○、戊○○涉有山坡地保育利用條
    例第三十五條第三項前段、第一項第一、二款之超限利用山坡地及區域計劃法第
    二十二條之違法使用土地等罪嫌等語。
二、按犯罪事實應依證據認定之，無證據不得推定其犯罪事實；不能證明被告犯罪者
    ，應諭知無罪之判決，刑事訴訟法第一百五十四條、第三百零一條第一項分別定
    有明文。而刑事訴訟法上所謂認定犯罪事實之證據，係指足以認定被告確有犯罪
    行為之積極證據而言，如未能發現相當證據或證據不足以證明，自不能以推測或
    擬制之方法，以為裁判基礎，此有最高法院二十九年上字第三一○五號判例及四
  十年台上字第八十六號判例可供參照；又認定犯罪事實，所憑之證據，雖不以直
    接證據為限，間接證據亦包括在內，然無論直接或間接證據，其為訴訟上之證明
    ，須於通常一般之人均不致於有所懷疑，而得確信其為真實之程度者，始得據之
    為有罪之認定，倘其證明尚未達到此一程度，而有合理性懷疑之存在時，即無從
    為有罪之認定，此亦有最高法院七十六年台上字第四九八六號判例可資參照。
三、訊之被告甲○○、己○○、戊○○堅決否認有何超限利用山坡地及違法使用土地
    等犯行，被告甲○○辯稱伊土地交予戊○○耕作，戊○○將土地租予丙○○，伊
    並不知情，亦不知丙○○如何使用土地等語，被告己○○、戊○○則辯稱伊係將
    土地租予丙○○使用，當時丙○○說要填平耕作之用，並不知其後來如何使用土
    地等語，經查公訴意旨認被告甲○○、己○○、戊○○等人有超限利用山坡地及
    違法使用土地等犯行，無非以其三人於警訊中陳明且有合約書附卷可查為其論據
    ，惟查，被告甲○○於警訊時即供述稱其不知戊○○將土地付租予丙○○一事等
    語（見警卷第十二頁反面），而被告己○○於警訊時亦供稱係戊○○邀其洽談將
    土地租予丙○○及丙○○表示要整地耕作等語（見警卷第二十一頁反面、第二十
    二頁），被告戊○○於警訊中亦供稱並未答應丙○○濫墾，係丙○○將土填平後
    用以耕作等語（見警卷第二十六頁反面），依此被告甲○○、己○○、戊○○等
    人於警訊時所稱均係將土地租予被告丙○○使用，並未供述有何超限利用山坡地
    及違法使用土地之犯行，又被告甲○○、己○○、戊○○等人確將土地租予被告
    丙○○使用，此亦經被告丙○○於審理中供述無誤，且經證人丁○○於本院審理
    中證述稱：地號二二七、二二八號及二二九號是我介紹丙○○租的，我們是朋友
    關係，他要租土地的時候有問過我，叫我幫他找土地，所以我才介紹他們認識，
    介紹他們租賃後，丙○○要如何使用我並不清楚，出面租土地的人都是丙○○，
    被告乙○○在我介紹他們租土地的時候我並不認識他，我是之後才認識他的等語
    屬實（見本院九十年十一月六日審判筆錄），本件土地使用同意書、租約書各一
    份在卷可查，被告甲○○、己○○、戊○○等人所辯上開二二七、二二八、二二
    九號土地上違法使用狀態並未其所為尚足採信，自難以被告甲○○、己○○、戊○○等人為土地之所有權人或出面將土地出租被告丙○○，即認其等與被告丙○○、乙○○等人有共同違法使用上開土地，此外復查無其他積極證據，足認被告
    甲○○、己○○、戊○○等人有何超限利用山坡地及違法使用土地行，本件被告
    甲○○、己○○、戊○○等三人部分之犯罪尚屬無法證明，核之上開說明，自應
    諭知無罪之判決。
據上論斷，應依刑事訴訟法第三百零一條第一項，判決如主文。
中    華    民    國      九十      年    十一      月      二十        日
                                  臺灣高雄地方法院刑事庭
                                      法  官    林 俊 寬
右正本證明與原本無異。
如不服本判決，應於判決送達後十日內，向本院提出上訴狀。
                                      書記官    李 文 廣
中    華    民    國      九十      年    十一      月      二十        日


司法院資訊處製作；財團法人民間司法改革基金會備份。
